【裁判字號】    98,台抗,80
【裁判日期】    980219
【裁判案由】    請求確認派下權不存在等
【裁判全文】
最高法院民事裁定                九十八年度台抗字第八○號
再 抗告 人  甲○○
            乙○○
            丙○○
共      同
訴訟代理人  徐志明律師
            黃坤鍵律師
上列再抗告人因與相對人丁○○等間請求確認派下權不存在等事
件，對於中華民國九十七年十一月十一日台灣高等法院第二審裁
定（九十七年度抗字第一八四一號），提起再抗告，本院裁定如
下：
    主  文
再抗告駁回。
再抗告訴訟費用由再抗告人負擔。
    理  由
按對於抗告法院所為抗告有無理由之裁定再為抗告，僅得以其適
用法規顯有錯誤為理由，並經原法院之許可，且該許可以原裁定
所涉及之法律見解具有原則上之重要性者為限，此觀修正前民事
訴訟法第四百八十六條第四項、第五項之規定自明。又所謂適用
法規顯有錯誤，係指原法院就其取捨證據所確定之事實適用法規
顯有錯誤而言，不包括認定事實不當之情形在內。經查本件再抗
告人起訴請求確認伊為祭祀公業仙媽公、陳仙媽公之派下員，相
對人非祭祀公業陳仙媽公之派下員。第一審法院即台灣士林地方
法院（下稱士林地院）依再抗告人三人之房份總比例計算該訴訟
標的價額為新台幣（下同）六億零五百九十五萬四千五百三十三
元。再抗告人不服，謂本件係非財產權訴訟或其標的價額不能核
定云云，向原法院提起抗告，原法院以：再抗告人以祭祀公業仙
媽公、陳仙媽公祀產遭更名過戶受侵害為由，訴請確認伊為該二
祭祀公業之派下員，相對人非祭祀公業陳仙媽公之派下員，顯係
因財產權而涉訟，該二祭祀公業之祀產為如原裁定附表所示之土
地，有公告現值，並無不能核定其價額之情形等詞，並因士林地
院未分別計算再抗告人提起本件訴訟所得受之利益，而將士林地
院裁定廢棄，另依再抗告人主張就系爭祭祀公業之房份比例，分
別計算其各人提起本件訴訟所得受之利益即訴訟標的價額，經核
並無適用法規顯有錯誤情形。再抗告人雖以原裁定適用法規顯有
錯誤為理由，提起再抗告。惟觀諸再抗告意旨所陳，係就本件為
財產權訴訟抑非財產權訴訟暨系爭祭祀公業財產有無不能計算之
情形等有關事實認定當否之問題為爭執，要與適用法規是否顯有
錯誤無涉，尤無所涉及之法律見解具有原則上重要性之情事。再
抗告意旨，指摘原裁定不當，聲明廢棄，難認合法。
據上論結，本件再抗告為不合法。依民事訴訟法第四百九十五條
之一第二項、第四百八十一條、第四百四十四條第一項前段、第
九十五條、第七十八條，裁定如主文。
中    華    民    國  九十八  年    二    月   十九   日
                      最高法院民事第四庭
                          審判長法官  許  朝  雄
                                法官  陳  淑  敏
                                法官  鄭  玉  山
                                法官  黃  義  豐
                                法官  袁  靜  文
      本件正本證明與原本無異
                                      書  記  官
中    華    民    國  九十八  年    三    月    四    日
                                                      Ｅ


司法院資訊處製作；財團法人民間司法改革基金會備份。
